臺灣臺南地方法院臺南簡易庭民事判決
111年度南簡字第559號
原      告  莊瑞櫻
            邱奕華
被      告  張豐修

            陳韋翔即順原電器工程行

上二人共同
訴訟代理人  蔡政倫
上列被告因過失傷害案件，經原告提起刑事附帶民事訴訟請求侵
權行為損害賠償（111年度交簡附民字第67號），經本院刑事庭
移送民事庭審理，本院於民國111年10月6日言詞辯論終結，判決
如下：
    主      文
被告應依序連帶給付原告莊瑞櫻新臺幣肆萬參仟壹佰陸拾玖元、
原告邱奕華新臺幣壹拾伍萬參仟肆佰肆拾肆元，及均自民國111
年3月19日起至清償日止，按週年利率百分之五計算之利息。
原告其餘之訴駁回。
訴訟費用由被告連帶負擔百分之5，其餘由原告負擔。
本判決原告勝訴部分得假執行。
    事實及理由
一、按訴狀送達後，原告不得將原訴變更或追加他訴，但因擴張
    或減縮應受判決事項之聲明者，不在此限。民事訴訟法第43
    6條之23、第436條第2項、第255條第1項第3款定有明文。本
    件原告起訴請求「㈠被告應連帶給付原告莊瑞櫻新臺幣（下
    同）1,316,660元，及自起訴狀繕本送達之翌日起至清償日
    止，按年利率百分之5計算之遲延利息。㈡被告應連帶給付原
    告邱奕華2,110,747元，及自起訴狀繕本送達之翌日起至清
    償日止，按年利率百分之5計算之遲延利息。」；嗣於民國1
    11年8月30日具狀變更上開聲明第㈠項為「被告應連帶給付原
    告莊瑞櫻1,369,240元，及自起訴狀繕本送達之翌日起至清
    償日止，按年利率百分之5計算之遲延利息。」，經核與前
    揭法條規定並無不合，應予准許，合先敘明。
二、本件被告經合法通知，均未於最後言詞辯論期日到場，核無
    民事訴訟法第386條所列各款情形，爰依原告之聲請，由其
    一造辯論而為判決。
三、原告起訴主張： 
（一）被告張豐修任職於被告順原電器工程行（以下簡稱順原電
      器行），擔任營業用貨車司機，於110年7月9日下午3時9
      分許，駕駛車牌號碼000-0000號自用小客貨車，沿臺南市
      東區東寧路192巷35弄由北向南行駛，行經臺南市東區東
      寧路192巷35弄、林森路192巷交岔路口處，本應注意行經
      閃光黃燈路口，應減速慢行，且駕駛人應注意車前狀況，
      並隨時採取必要之安全措施，而依當時日間天氣晴、乾燥
      無缺陷之柏油路面、視距良好、無障礙物之路況，並無不
      能注意之情形，被告張豐修竟疏於注意及此，適有原告莊
      瑞櫻騎乘車牌號碼000-000號輕型機車搭載原告莊奕華，
      沿臺南市東區林森路192巷由東向西行駛，行經上開地點
      ，兩車因而發生碰撞（以下簡稱系爭交通事故），致原告
      莊瑞櫻受有右手部第四掌骨骨幹骨折位移、頭部外傷併左
      顴骨骨折及上頷骨骨折、右側前胸壁挫傷、四肢多處擦挫
      傷等傷害；原告邱奕華受有右側股骨頸骨折、右髖部挫傷
      、四肢多處擦挫傷等傷害（以下簡稱系爭傷害）。
（二）依民法第184條第1項前段、第191條之2、第193條第1項、
      第195條第1項、第196條及第188條第1項規定，請求被告
      連帶賠償之項目及金額如下：
　　⒈原告莊瑞櫻部分：醫療費用125,271元、後續醫療費用（臉
      部及手部鋼釘移位手術）52,400元、照護費用176,400元
      【計算式：（全日看護2,400元×30日＋日間看護1,500元×6
      0日＝162,000元）、（預計1年後接受臉部及手部鋼釘移除
      手術需分別住院3日：2,400元×6日＝14,400元）】、財物
      損害7,398元（含機車修理費6,800元、安全帽費用598元
      ）、交通費用22,830元、工作損失72,000元（計算式：基
      本工資24,000元×3個月＝72,000元）、精神賠償100萬元，
      共計1,456,299元。
　　⒉原告邱奕華部分：醫療費用及醫療輔具費用191,267元、後
      續醫療費用（預估取釘及疤痕整形手術）39,980元、照護
      費用493,200元【計算式：（全日看護2,400元×90日＋日間
      看護1,500元×90日＝351,000元）、（預計1年後接受鋼釘
      移除手術需住院3日、休養3個月：2,400元×3日＋1,500元×
      90日＝142,200元）】、交通費用10,270元、工作損失446,
      400元（依110年7月至111年12月期間基本工資計算）、精
      神賠償100萬元，共計2,181,117元（原告誤計2,181,657
      元）。
　　⒊又原告莊瑞櫻、邱奕華已分別領取強制責任險理賠金87,05
      9元、70,910元。經扣除後，原告莊瑞櫻、邱奕華請求金
      額分別為1,369,240元、2,110,207元（原告誤計2,110,74
      7元）。
（三）聲明：
　　⒈被告應連帶給付原告莊瑞櫻1,369,240元，及自起訴狀繕本
      送達之翌日起至清償日止，按年利率百分之5計算之遲延
      利息。
　　⒉被告應連帶給付原告邱奕華2,110,747元，及自起訴狀繕本
      送達之翌日起至清償日止，按年利率百分之5計算之遲延
      利息。　
　　⒊訴訟費用由被告連帶負擔。　　　　　　
四、被告訴訟代理人則以：對於鑑定報告沒有意見，鑑定結果認
    為被告是駕駛在主幹道，肇事責任是三成，希望原告提出相
    關的計算單據；至於後續實際有無請看護或其他醫療費用、
    工作證明、請假證明等，均未見原告提出證明，保險公司無
    從理賠或商討等語。並聲明：⒈請求駁回原告之訴。⒉訴訟費
    用由原告負擔。
五、得心證之理由：
（一）原告前揭主張與被告張豐修間發生系爭交通事故致受有系
      爭傷害之事實，業據提出臺灣臺南地方法院檢察署檢察官
      聲請簡易判決處刑書、臺灣臺南地方法院刑事簡易判決、
      台南新樓醫院診斷證明書暨收據為憑，且為被告所不爭執
      ；又被告張豐修因系爭交通事故之過失傷害行為之刑事案
      件部分，經本院以111年度交簡字第749號刑事簡易判決判
      處被告「張豐修犯過失傷害罪，處有期徒刑貳月，如易科
      罰金，以新臺幣壹仟元折算壹日」在案，有本院上開刑事
      卷可稽。是原告此部分主張，堪信為真實。
（二）按因故意或過失，不法侵害他人之權利者，負損害賠償責
      任；受僱人因執行職務，不法侵害他人之權利者，由僱用
      人與行為人連帶負損害賠償責任。但選任受僱人及監督其
      職務之執行，已盡相當之注意或縱加以相當之注意而仍不
      免發生損害者，僱用人不負賠償責任，民法第184條第1項
      前段、第188條第1項分別定有明文。本件被告張豐修於前
      揭時地駕駛自小客貨車，欲前往衛國里活動中心修理冷氣
      ，行經閃光黃燈號誌肇事岔路口，未注意車前狀況，未減
      速慢行，致與原告發生撞擊，並造成原告受有系爭傷害，
      自應認被告張豐修就系爭交通事故之發生為有過失；而被
      告順原電器行既係被告張豐修之僱用人，自應與被告張豐
      修負連帶侵權行為損害賠償責任。則原告依前揭規定，請
      求被告張豐修與順原電器行連帶負侵權行為損害賠償責任
      ，核屬有據。茲就原告請求被告連帶賠償之項目及金額分
      別審認如下：
　　⒈原告莊瑞櫻部分：
　　　⑴醫療費用部分：原告主張因系爭交通事故受傷至台南新
        樓醫院就診及住院，支出醫療及復健費用共計125,271
        元，業據提出台南新樓醫院收據為憑，核屬係原告因系
        爭交通事故受傷之必要醫療費用，為有理由，應予准許
        。
　　　⑵後續醫療費用部分：原告主張後續醫療費用部分，應就
        其嗣後仍有預定之醫療計劃及其費用舉證以實其說。惟
        原告就此並未再為舉證，是原告此部分請求後續醫療費
        用52,400元，難認有據，不應准許。　
　　　⑶看護費用部分：原告主張其因系爭傷害，住院及術後需
        專人照顧，請求被告給付看護費用共計176,400元等語
        。查：
　　　  ①按被害人因受傷需人看護，而由親屬看護時，雖無現
          實看護費之支出，亦應認被害人受有相當看護費之損
          害而得向加害人請求賠償（最高法院92年度臺上字第
          1626號民事判決可資參照）。
　　　　②參酌台南新樓醫院110年7月19日診斷證明書之醫師醫
          囑記載：「病患因上述原因，於110年7月9日經救護
          車送至本院急診就診，於同日至本院住院，經切開復
          位內固定手術與補骨手術後，於110年7月12日出院，
          於110年7月19日至本院門診追蹤治療，術後宜休養3
          個月，術後需專人照護1個月，術後需輔具保護及復
          健治療」，故認原告自系爭交通事故發生後住院4天
          及出院後1個月之生活起居，確須由專人照料看護。
　　　　③本院審酌原告因所受之傷勢為頭部外傷併左側顴骨骨
          折、右手第四掌骨骨幹骨折位移及上頷骨骨折，其行
          動應屬不便，是原告於日間之日常生活凡需使用右手
          滿足需求者，均需人陪伴照看，至於夜間睡眠期間，
          難認有看護照看之必要。爰以原告提出看護費用全日
          2,400元折算半日計算，即原告請求被告給付上開期
          間之看護費用計40,800元（計算式：1,200元×34日＝4
          0,800元）乙節，尚屬允當，應予准許。至逾該範圍
          之請求，核屬無據，不應准許。
      ⑷交通費用部分：原告主張其因系爭交通事故發生後，需
        搭乘計程車往返就診，共支出交通費用8,430元，並請
        求後續醫療回診交通費用14,400元，共計22,830元，雖
        提出計程車乘車證明及統一發票收據（見本院交簡附民
        字卷第85至101頁）為憑，惟經本院依原告提出之單據
        核算後，原告支出之交通費用為2,585元，是原告請求
        交通費用2,585元之範圍內，核屬有據，為有理由。至
        逾2,585元及後續醫療回診交通費用之請求，難認有據
        ，並無理由。
　　　⑸安全帽費用598元部分：原告此部分請求，業據統一發票
        （見本院交簡附民字卷第83頁）為憑，核屬有據，應予
        准許。
　　　⑹機車修理費6,800元部分：原告主張因系爭交通事故支出
        系爭機車修理費6,800元，業據提出估價單為憑，且為
        被告所不爭執。惟查系爭機車係於83年11月出廠，有車
        籍資料附卷可稽，距系爭交通事故發生日之110年7月9
        日已逾3年，依行政院所頒固定資產耐用年數表及固定
        資產折舊率表，經以平均法計算折舊，機車耐用年數為
        3年，又依該法施行細則第48條第1款規定固定資產之折
        舊方法，採平均法者以固定資產成本減除殘價後之餘額
        ，按固定資產耐用年數表規定之耐用年數平均分攤，計
        算其每期折舊額之規定，本院認採用「平均法」計算其
        最後1年折舊後之殘值作為系爭機車之殘餘價值【計算
        式：取得價格（耐用年限＋1）＝殘值】，應屬合理。則
        扣除折舊金額後，原告得請求之系爭機車修復費用為1,
        700元（計算式詳附表）。
　　　⑺工作損失部分：原告主張其為家庭主婦，因系爭交通事
        故受有系爭傷害，至少3個月期間無法從事料理三餐及
        照顧家人等家事勞動，故請求被告給付該段期間依基本
        工資計算共計72,000元之不能工作損失云云。惟查，原
        告雖經醫囑「術後宜休養3個月」，然原告為家庭主婦
        ，無現實金錢所得，原告亦未能舉證其無法從事家事勞
        動而僱用他人代勞，是原告所得並未減少，自不能請求
        損害賠償。
　　　⑻精神慰撫金部分：按慰撫金之賠償須以人格權遭遇侵害
        ，使精神上受有痛苦為必要，其核給之標準固與財產上
        損害之計算不同，然非不可斟酌雙方身分資力與加害程
        度，及其他各種情形核定相當之數額（最高法院51年臺
        上字第223號判例參照）。本院審酌原告莊瑞櫻為48年1
        月19日生，於109年度有報稅所得23,148元，名下有土
        地、房屋各1筆；被告張豐修為57年8月24日生，於109
        年度無報稅所得，名下無財產等情，有本院調取兩造稅
        務電子閘門財產所得調件明細表附卷可稽，復參酌兩造
        之身分、經濟能力、社會地位及原告受害情節等情，認
        原告得請求之精神慰撫金以6萬元為適當。至原告逾此
        部分金額之請求，為無理由，不應准許。
      ⑼原告因系爭交通事故已請領之強制責任險理賠金共計87,
        059元乙節，有原告提出之強制險醫療給付費用彙整表
        （見本院交簡附民字卷第109頁）在卷可稽。則原告此
        部分已領之理賠金，應自原告得向被告請求之金額中扣
        除。　
　　　⑽綜上，原告莊瑞櫻得請求被告連帶賠償之金額為143,895
        元（計算式：醫療費用125,271元＋看護費用40,800元＋
        交通費用2,585元＋安全帽費用598元＋機車修復費用1,70
        0元＋精神慰撫金60,000元－已領之強制責任險理賠金87,
        059元＝143,895元）。
    ⒉原告邱奕華部分：　　　　
　　　⑴醫療、醫療輔具費用部分：原告主張因系爭交通事故受
        傷至台南新樓醫院就診及住院，支出醫療、醫療輔具及
        復健費用共計191,267元，業據提出台南新樓醫院收據
        及統一發票為憑，核屬係原告因系爭交通事故受傷之必
        要醫療、醫療輔具費用，為有理由，應予准許。
　　　⑵後續醫療費用部分：原告主張後續醫療費用部分，應就
        其嗣後仍有預定之醫療計劃及其費用舉證以實其說。惟
        原告就此並未再為舉證，是原告此部分請求後續醫療費
        用39,980元，難認有據，不應准許。　
　　　⑶看護費用部分：原告主張其因系爭傷害，住院及術後需
        專人照顧，請求被告給付看護費用共計493,200元等語
        。查：
　　　  ①按被害人因受傷需人看護，而由親屬看護時，雖無現
          實看護費之支出，亦應認被害人受有相當看護費之損
          害而得向加害人請求賠償（最高法院92年度臺上字第
          1626號民事判決可資參照）。　
　　　　②參酌台南新樓醫院110年12月6日診斷證明書之醫師醫
          囑記載：「病患因上述原因，於110年7月9日至本院
          急診就診，於同日至本院住院，經切開復位內固定手
          術與補骨手術後，於110年7月13日轉入急性復健照護
          病房繼續治療，於110年7月26日出院，於110年8月9
          日，110年8月30日，110年9月27日，110年12月6日至
          本院門診追蹤治療，術後宜休養6個月，術後需專人
          照護3個月，術後需輔具保護及復健治療，未來若有
          植入物不適，可能內固定物移除手術」，故認原告自
          系爭交通事故發生後住院18天及出院後3個月之生活
          起居，確須由專人照料看護。
　　　　③本院審酌原告因所受之傷勢為右側股骨頸骨折、右臗
          部挫傷、右側股骨頸閉鎖性骨折，其行動應屬不便，
          是原告於日間之日常生活凡需移動身體滿足需求者，
          均需人陪伴照看，至於夜間睡眠期間，難認有看護照
          看之必要。爰以原告提出看護費用全日2,400元折算
          半日計算，即原告請求被告給付上開期間之看護費用
          計129,600元（計算式：1,200元×108日＝129,600元）
          乙節，尚屬允當，應予准許。至逾該範圍之請求，核
          屬無據，不應准許。
　　　⑷交通費用部分：原告主張其因系爭交通事故發生後，需
        搭乘計程車往返就診及復健，共支出交通費用10,270元
        ，固提出計程車乘車證明及統一發票收據（見本院交簡
        附民字卷第85至101頁）為憑，惟經本院依原告提出之
        單據核算後，原告支出之交通費用為1,240元（單據上
        註記邱奕華部分），是原告請求交通費用1,240元之範
        圍內，核屬有據，為有理由。至逾此數額之請求，難認
        有據，並無理由。
　　　⑸工作損失部分：原告主張系爭交通事故發生前之主要薪
        資收入為自行接案，畫委託圖、小說封面繪圖及插圖，
        單筆委託費用自400元至12,000元不等，並定期參與同
        人誌活動販售作品，每次活動收入約在1萬元至15,000
        元，因系爭傷害無法擺攤販賣作品亦無法工作，受有總
        計18個月不能工作之薪資損失，請求被告給付18個月依
        基本工資計算之薪資損失共計446,400元等語，並提出
        同人誌活動資訊及繪圖作品（見本院交簡附民字卷第10
        3至108頁）為憑。經查：
　　　　①依原告提出之台南新樓醫院110年12月6日診斷證明書
          之醫師醫囑記載：「…於110年7月9日至本院急診就診
          ，於同日至本院住院，經切開復位內固定手術與補骨
          手術後，於110年7月13日轉入急性復健照護病房繼續
          治療，於110年7月26日出院，於110年8月9日，110年
          8月30日，110年9月27日，110年12月6日至本院門診
          追蹤治療，術後宜休養6個月…」等語，可認原告因系
          爭交通事故受傷，於受傷後6個月不宜工作。是原告
          主張因系爭交通事故受傷自110年7月9日住院至110年
          7月26日共18天及出院後6個月（自110年7月27日起至
          111年1月26日止）共6月18天不能工作之損失，為可
          採信；至原告主張逾上開6個月又18天之工作損失，
          則不可採。　
　　　　②本院審酌原告係80年出生，尚未逾法定強制退休年齡
          ，並非無工作能力，故認原告之請求，應可按當時基
          本工資核算其不能工作之損失。又依勞動部勞工保險
          局公布自110年1月1日起每月基本工資為24,000元，
          自111年1月1日起每月基本工資為25,250元，依此計
          算，則原告得請求被告給付之因系爭交通事故所受不
          能工作之損失為160,283元【計算式：（自110年7月9
          日至26日止住院18天，及出院後自110年7月27日至31
          日止，合計23天：24,000元÷30天×23天＝18,400元）＋
          （出院後之110年8月1日起110年12月31日止共5月：2
          4,000元×5月＝120,000元）＋（出院之111年1月1日起1
          11年1月26日止共26天：25,250元÷30天×26天＝21,883
          元）＝160,283元，元以上四捨五入】；至原告逾上開
          金額之工作損失請求，則屬無據。
　　　⑹精神慰撫金部分：按慰撫金之賠償須以人格權遭遇侵害
        ，使精神上受有痛苦為必要，其核給之標準固與財產上
        損害之計算不同，然非不可斟酌雙方身分資力與加害程
        度，及其他各種情形核定相當之數額（最高法院51年臺
        上字第223號判例參照）。本院審酌原告邱奕華為80年9
        月20日生，於109年度無報稅所得，名下無財產；被告
        張豐修為57年8月24日生，於109年度無報稅所得，名下
        亦無財產等情，有本院調取兩造稅務電子閘門財產所得
        調件明細表附卷可稽，復參酌兩造之身分、經濟能力、
        社會地位及原告受害情節等情，認原告得請求之精神慰
        撫金以10萬元為適當。至原告逾此部分金額之請求，為
        無理由，不應准許。
      ⑺原告因系爭交通事故已請領之強制責任險理賠金共計70,
        910元乙節，有原告提出之強制險醫療給付費用彙整表
        （見本院交簡附民字卷第111頁）在卷可稽。則原告此
        部分已領之理賠金，應自原告得向被告請求之金額中扣
        除。　
　　　⑻綜上，原告邱奕華得請求被告連帶賠償之金額為511,480
        元（計算式：醫療費用191,267元＋看護費用129,600元＋
        交通費用1,240元＋工作損失160,283元＋精神慰撫金100,
        000元－已領之強制責任險理賠金70,910元＝511,480元）
        。
（三）次按行車速度，依速限標誌或標線之規定，無速限標誌或
      標線者，應依減速慢行之標誌、標線或號誌指示行駛；汽
      車行駛時，駕駛人應注意車前狀況及兩車並行之間隔，並
      隨時採取必要之安全措施，不得在道路上蛇行，或以其他
      危險方式駕車；汽車行駛至交岔路口，其行進、轉彎應遵
      守燈光號誌或交通指揮人員之指揮。道路交通安全規則第
      93條第1項第3款、第94條第3項及第102條第1項第1款分別
      定有明文。又閃光黃燈表示「警告」，車輛應減速接近，
      注意安全，小心通過；閃光紅燈表示「停車再開」，車輛
      應減速接近，先停止於交岔路口前，讓幹線道車優先通行
      後認為安全時，方得續行。道路交通標誌標線號誌設置規
      則第211條第1、2款亦定有明文。經查：
　　⒈被告張豐修駕駛自小客貨車，行經閃光黃燈號誌肇事岔路
      口，未注意車前狀況，未減速慢行，致與原告發生碰撞，
      應認被告就系爭交通事故之發生為有過失。
　　⒉原告莊瑞櫻駕駛普通輕型機車，行經閃光紅燈號誌肇事岔
      路口，支線道車未讓幹線道車先行，致與被告車輛發生碰
      撞，應認原告就系爭交通事故之發生亦有過失。
　　⒊系爭交通事故經臺南市車輛行車事故鑑定委員會鑑定結果
      ，認定被告駕駛自小客貨車，閃光黃燈路口，未注意車前
      狀況，未減速慢行，為肇事次因；原告駕駛普通輕型機車
      ，支線道車未讓幹線道車先行，為肇事主因等情，有臺南
      市車輛行車事故鑑定委員會南鑑0000000案鑑定意見書（
      見本院卷第41至42頁）在卷可憑。
　　⒋綜上，原告主張被告就系爭交通事故之發生有過失，為可
      採信。而被告抗辯原告就系爭交通事故之發生也有過失，
      亦為可採。本院審酌系爭交通事故之發生原因，認被告係
      系爭交通事故之肇事次因，並認被告應負百分之30的肇事
      責任。　　　　
（四）又按損害之發生或擴大，被害人與有過失者，法院得減輕
      賠償金額或免除之，民法第217條第1項定有明文。本院認
      被告係系爭交通事故之肇事次因，並認被告應負擔百分之
      30之過失責任，已如前述。故原告得向被告請求連帶賠償
      之金額，自應依過失比例酌減百分之70，故原告莊瑞櫻得
      向被告請求連帶賠償之金額為43,169元（計算式：143,89
      5元×30%＝43,169元，元以下四捨五入）、原告邱奕華得向
      被告請求連帶賠償之金額為153,444元（計算式：511,480
      元×30%＝153,444元）。是原告莊瑞櫻、邱奕華分別請求被
      告連帶給付44,699元、153,444元，核屬有據；至逾前揭
      範圍之請求，則屬無據。
六、綜上所述，原告依侵權行為法則，請求被告陳韋翔即順原電
    器工程行、張豐修依序連帶給付原告莊瑞櫻43,169元、原告
    邱奕華153,444元，及均自刑事附帶民事起訴狀繕本送達被
    告翌日即111年3月19日起至清償日止，按週年利率百分之5
    計算之利息，為有理由，應予准許；至逾上開範圍之請求，
    為無理由，應予駁回。
七、本件判決基礎已臻明確，兩造其餘之攻擊防禦方法及訴訟資
    料經本院斟酌後，核與判決結果不生影響，無一一論述之必
    要，併予敘明。
八、本判決原告勝訴部分，係就民事訴訟法第427條第1項規定之
    簡易訴訟事件所為被告敗訴之判決，應依職權宣告假執行。
九、據上論結，原告之訴為一部有理由、一部無理由，依民事訴
    訟法第436條第2項、第79條、第85條第2項、第389條第1項
    第3款，判決如主文。
中　　華　　民　　國　　111 　年　　10　　月　　20　　日
                      臺灣臺南地方法院臺南簡易庭
                            法  官  王 獻 楠
上為正本係照原本作成。
如不服本判決，應於送達後20日內，向本院提出上訴狀並表明上
訴理由，如於本判決宣示後送達前提起上訴者，應於判決送達後
20日內補提上訴理由書（須附繕本），如委任律師提起上訴者，
應一併繳納上訴審裁判費。
中　　華　　民　　國　　111 　年　　10　　月　　20　　日
                            書記官  蕭 雅 文
附表： ⒈殘值：1,700元【計算式：6,800元（取得成本）4年（耐用年數3＋1）＝1,700元，元以下四捨五入】。 ⒉應折舊金額：5,100元【計算式：（取得成本6,800元－殘值1,700元）3年（耐用年數）3年（已使用年數，逾3年以3年計）＝14,790元，元以下四捨五入】。 ⒊扣除折舊後金額：1,700元【計算式：6,800元（取得成本）－5,100元（應折舊金額）＝4,930元】。